【裁判字號】    97,聲減,379
【裁判日期】    971021
【裁判案由】    聲請減刑
【裁判全文】
臺灣臺北地方法院刑事裁定             97年度聲減字第379號
聲  請  人  臺灣臺北地方法院檢察署檢察官
受  刑  人  甲○○
上列受刑人因賭博等案件案件，已經判決罪刑確定，聲請人聲請
減刑及定應執行刑（97年度聲減字第448 號），本院裁定如下：
    主  文
甲○○所犯如附表編號一、二所示之罪，各減為如附表所示之刑
，如易科罰金，均以銀元參佰元即新臺幣玖佰元折算壹日。附表
編號一、二之罪所減得之刑與附表編號三所示之罪應執行有期徒
刑陸月，如易科罰金，以銀元參佰元即新臺幣玖佰元折算壹日。
    理  由
一、按犯罪在中華民國96年4 月24日以前者，除中華民國96年罪
    犯減刑條例另有規定外，依下列規定減刑：……有期徒刑、
    拘役或罰金，減其刑期或金額2 分之1 ；且犯最重本刑為5
    年以下有期徒刑以下之刑之罪，依該條例規定減為6 月以下
    有期徒刑、拘役者，應於減刑裁判時，併諭知易科罰金折算
    之標準；裁判確定前犯數罪均應減刑而未定執行刑者，仍就
    各罪依上開規定減刑後，適用刑法第51條定其應執行之刑；
    裁判確定前犯數罪均應減刑而已定執行刑者，仍就各罪依上
    開規定減刑後，適用刑法第51條定其應執行之刑；依該條例
    應減刑之罪，已經判決確定尚未執行或執行未完畢者，由檢
    察官或應減刑之人聲請最後審理事實之法院裁定之；依本條
    例應減刑之數罪，經二以上法院裁判確定者，得由一檢察官
    或應減刑之人犯合併向其中一裁判法院聲請裁定之；中華民
    國96年罪犯減刑條例第2 條第1 項第3 款、第9 條、第10條
    第1 項、第2 項、第8 條第1 項、第12條準用同條例第8 條
    第3 項分別定有明文。
二、查受刑人甲○○於如附表編號1 、2 所示時間，犯賭博及妨
    害自由等案件，經本院分別判處如附表所示之刑，並定應執
    行有期徒刑10月，受刑人業於94年11月28日易科罰金執行完
    畢；另受刑人於92年7 月31日另犯附表編號3 所示詐欺案件
    ，經臺灣士林地方法院以97年度簡字第427 號判處有期徒刑
    2 月，減為有期徒刑1 月，於同年9 月1 日確定，迄未執行
    完畢等情，有判決書2 份及臺灣高等法院被告前案紀錄表在
    卷足憑，堪以認定。是受刑人於96年4 月24日前，因犯如附
    表編號3 所示之詐欺罪經法院判決確定在案，且受刑人於判
    決確定前所犯上開3 罪，應併合處罰，而如附表編號3 所示
    之罪尚未執行，故如附表編號1 、2 所示之罪亦應認為未執
    行完畢，合於上開條例所定之減刑要件。從而，聲請人聲請
    就如附表編號1 、2 所示之罪予以減刑，經核尚無不合，應
    予准許，爰依首揭規定，就受刑人如附表編號1 、2 所示2
    罪，分別減為如附表所示之刑。
三、按受刑人行為後，刑法於民國94年2 月2 日修正公布，於95
    年7 月1 日施行，其中第2 條修正為：「行為後法律有變更
    者，適用行為時之法律，但行為後之法律有利於行為人者，
    適用最有利於行為人之法律」，此係規範行為後法律變更所
    生新舊法律比較適用之準據法，應一律適用裁判時之現行刑
    法第2 條規定以決定適用之刑罰法律。經查：
（一）刑法第51條於94年2 月2 日修正公布，並於95年7 月1 日
      施行，修正前規定：「數罪併罰，分別宣告其罪之刑，依
      左列各款定其應執行者：」，其中第5 款規定：「宣告多
      數有期徒刑者，於各刑中之最長期以上，各刑合併之刑期
      以下，定其刑期。但不得逾20年」；修正後規定：「宣告
      多數有期徒刑者，於各刑中之最長期以上，各刑合併之刑
      期以下，定其刑期。但不得逾30年」，應以修正前之規定
      較有利於受刑人。
（二）刑法第41條修正施行前為：「犯最重本刑為五年以下有期
      徒刑以下之刑之罪，而受六個月以下有期徒刑或拘役之宣
      告，因身體、教育、職業、家庭之關係或其他正當事由，
      執行顯有困難者，得以一元以上三元以下折算一日，易科
      罰金。但確因不執行所宣告之刑，難收矯正之效，或難以
      維持法秩序者，不在此限。併合處罰之數罪，均有前項情
      形，其應執行之刑逾六月者，亦同」；於修正施行後為「
      犯最重本刑為五年以下有期徒刑以下之刑之罪，而受六個
      月以下有期徒刑或拘役之宣告者，得以新臺幣一千元、二
      千元或三千元折算一日，易科罰金」，且依修正施行前之
      易科罰金折算標準（包括被告行為時），依照修正施行前
      罰金罰鍰提高標準條例第二條前段（95年7 月2 日已刪除
      ）規定，就其原定數額提高為100 倍折算1 日，則本件被
      告依照行為時（即90年1 月12日修正施行前之刑法第41條
      ）與95年7 月1 日修正前之刑法第41條的易科罰金折算標
      準，均應以銀元300 元折算1 日，經折算為新臺幣後，以
      新臺幣900 元折算為1 日。經比較上開修正前後之刑法第
      41條規定及易科罰金折算標準，應修正施行前之規定較有
      利於受刑人。
（三）經比較結果，修正後刑法並非較有利於行為人，應依刑法
      第2 條第1 項前段之規定，依修正前之上開規定，定其應
      執行之刑。
四、查受刑人因犯如附表所示3 罪，經法院先後判處如附表所示
    之刑，並分別確定在案等情，有各該刑事判決及臺灣高等法
    院被告前案紀錄表等在卷可參，揆諸前揭說明，檢察官就此
    部分聲請定其應執行之刑，核屬正當。次查，受刑人所為如
    附表所示3 罪，均係在95年7 月1 日以前所犯，有該判決及
    裁定各1 份附卷可稽，揆諸前揭說明，可知係以受刑人行為
    時法較有利於受刑人，自應適用修正前刑法第51條第5 款、
    第41條第1 項前段、修正前罰金罰鍰提高標準條例第2 條，
    現行法規所定貨幣單位折算新臺幣條例第2 條之規定，爰依
    前揭規定，定其應執行之刑，並諭知易科罰金之折算標準。
五、依中華民國96年罪犯減刑條例第2 條第1 項第3 款、第9 條
    、第10條第1 項、第2 項、第8 條第1 項、第3 項、第12條
    ，刑法第2 條第1 項前段、94年2 月2 日修正前刑法第41條
    第1 項前段、第51條第5 款、第53條，95年5 月17日修正前
    罰金罰鍰提高標準條例第2 條，現行法規所定貨幣單位折算
    新臺幣條例第2 條，裁定如主文。
中    華    民    國    97    年    10    月    21    日
                  刑事第七庭  法  官  林勇如
上正本證明與原本無異。
如不服本裁定，應於裁定送達後5 日內向本院提出抗告狀。
                              書記官  葉潔如
中    華    民    國    97    年    10    月    21    日


司法院資訊處製作；財團法人民間司法改革基金會備份。
